---
output: github_document
---

# Collaboration R Lille et Tunis R User Group <img src="assets/rlille_tunis.svg" align="right" width="120" />

<!-- badges: start -->
<!-- [![License](https://img.shields.io/github/license/Tunis-R-User-Group/Lille-Tunis-Meetups)](LICENSE) -->
<!-- badges: end -->

## Proposer Un Meetup

Pour proposer un Meetup, il suffit de générer un "Pull Request" (PR) avec un script R localisé dans le dossier `R`,
contenant les informations comme dans l'exemple ci-dessous.  
Le PR sera ensuite revue, modifié (au besoin) et enfin validé par l'équipe organisatrice.  
Pour finir, l'événément sera publié sur le site Meetup.

```{r, eval = FALSE, echo = TRUE}
social(
  output = here::here("meetups/2022-02-24"),
  rmd_params = list(
    title = "Un Titre", # le titre de votre présentation
    subtitle = "", # un sous-titre optionnel
    author = "Prénom Nom", # votre prénom, nom et éventuellement titre
    institute = "Affiliation", # votre affiliation
    date = "Jeudi 24 Février 2022 - 18:30 CET", # la date de votre présentation
    picture = "https://github.com/Tunis-R-User-Group/Lille-Tunis-Meetups/raw/main/assets/rlille_tunis.svg", # l'url de votre photo
    website = "Votre site web", # l'url de votre site web
    date_short = "2022-02-24", # la date de votre présentation au format YYYY-MM-DD
    abstract = paste(# un résumé de votre présentation
      "Un résumé compatible avec Markdown",
      "(c.-à-d., double espaces pour les sauts de ligne dans le même paragraphe, etc.)",
      sep = "\n  "
    ),
    biography = paste(# une biographie de vous-même
      "Une biographie compatible avec Markdown",
      "(c.-à-d., double espaces pour les sauts de ligne dans le même paragraphe, etc.)",
      sep = "\n  "
    ),
    survey_url = "" # Lien d'inscription au meetup fourni par l'équipe organisatrice
  )
)
```

*Note*: La date proposée dans le PR pourra être modifiée par la suite.

## Meetups

Veuillez trouver dans ce dépôt les Meetups issues de la collaboration entre R Lille et Tunis R User Group.

```{r, echo = FALSE, message = FALSE}
source("assets/social.R")

rscript <- list.files(path = "R", pattern = "^20.*\\.R$", full.names = TRUE)
meetup <- sub("\\.R$", "", basename(rscript))
base_ads <- unlist(lapply(
  X = sprintf("meetups/%s/ads/%s", meetup, meetup),
  FUN = paste0,
  c(".png", ".md")
))

check_outdated <- function(r, a) {
  sapply(
    X = seq_along(r),
    FUN = function(i) {
      !all(sapply(a[c(i, i + 1)], file.exists)) |
        min(sapply(a[c(i, i + 1)], file.mtime)) <  max(
          sapply(
            X = c(
              r[i],
              "assets/social.R",
              "assets/poster.Rmd",
              "assets/announcement.Rmd"
            ),
            FUN = file.mtime
          )
        )
    }
  )
}
outdated <- check_outdated(rscript, base_ads)

invisible(lapply(rscript[outdated], source, encoding = "UTF-8"))
```

```{r, results = "asis", echo = FALSE}
cell <- sprintf(
  paste0(
    '<td align = "center">',
      '<a href="meetups/%s/materials/README.md">',
        '<img alt="Affiche du Meetup du %s" src="%s" width="192" height="108" />',
        "<br/>",
        "%s",
      "</a>",
    "</td>"
  ),
  meetup, meetup, grep("\\.png$", base_ads, value = TRUE), meetup
)
cols <- 4
rows <- ceiling(length(cell) / cols)
row_id <- rep(seq_len(rows), each = cols, length.out = length(cell))
row_cells <- split(cell, row_id)
cat("<table>\n")
cat(paste0("<tr>", sapply(row_cells, paste, collapse = ""), "</tr>"), sep = "")
cat("</table>\n")
```
